【裁判字號】    99,簡上,64
【裁判日期】    990519
【裁判案由】    毒品危害防制條例
【裁判全文】
臺灣基隆地方法院刑事判決              99年度簡上字第64號
上  訴  人
即  被  告  乙○○
上列上訴人即被告因毒品危害防制條例案件，不服本院基隆簡易
庭中華民國99年2月25日99年度基簡字第144號第一審簡易判決（
聲請簡易判決處刑案號：99年度偵字第175號），提起上訴，本
院管轄之第二審合議庭判決如下：
    主  文
上訴駁回。
    事  實
一、乙○○前分別因(甲)施用第一級毒品案件，經臺灣高等法院於
    民國97年3月6日，以97年度上訴字第345號判決有期徒刑8月
    確定；因(乙)施用第一級毒品案件，經臺灣桃園地方法院於97
    年1月31日，以96年度審訴字第1064號判決有期徒刑8月確定
    ；因(丙)施用第一級毒品案件，經本院於97年4月30日，以97
    年度訴字第431號判決有期徒刑7月確定。所犯(甲)(乙)(丙)三案，
    則經合併定刑為有期徒刑1年9月（臺灣高等法院97年度聲字
    第3768號裁定），嗣於98年11月13日始經假釋出監。乙○○
    於假釋付保護管束期間，竟不知悔改，明知海洛因係毒品危
    害防制條例第2條第2項第1款規定列管之第一級毒品，不得
    擅自持有，竟基於持有第一級毒品之犯意，於98年11月24日
    下午某時許，在基隆市非法持有第一級毒品海洛因2包（淨
    重0.2860公克，經送驗取樣0.0020公克，檢餘淨重0.2840公
    克）及注射針筒2支。嗣於同日下午4時40分左右，因形跡可
    疑，為警在基隆市○○路200號旁見乙○○將上開海洛因2
    包及注射針筒2支丟棄在該址前花盆與牆壁之夾縫間，而當
    場查獲，並扣得其丟棄之上開海洛因2包及注射針筒2支。
二、案經基隆市警察局第一分局報告臺灣基隆地方法院檢察署檢
    察官偵查後聲請簡易判決處刑。
    理  由
壹、證據能力部分
    按被告以外之人於審判外之言詞或書面陳述，除法律有規定
    者外，不得作為證據；又被告以外之人於審判外之陳述，雖
    不符合刑事訴訟法第159 條之1 至第159 條之4 之規定，而
    經當事人於審判程序同意作為證據，法院審酌該言詞陳述或
    書面陳述作成時之情況，認為適當者，亦得為證據，而當事
    人、代理人或辯護人於法院調查證據時，知有上開不得為證
    據之情形，而未於言詞辯論終結前聲明異議者，視有前項之
    同意，刑事訴訟法第159 條第1 項及第159 條之5 分別定有
    明文。檢察官及被告對於以下本院作為得心證依據之各項證
    據資料，均不爭執證據能力，並於審理程序同意作為證據，
    本院審酌上開各項證據作成時之狀況，認為並無不適當之情
    事，依刑事訴訟法第159條之5之規定，均認有證據能力，合
    先說明。
貳、實體認定部分
一、訊據被告乙○○矢口否認上開犯行，辯稱：是綽號「阿榮」
    的人將海洛因藏在安一路200號旁的花盆旁邊，扣案的海洛
    因不是伊所有云云。然查：
  (一)被告乙○○於98年11月24日16時40分，在基隆市○○區○○
    路200號旁為警查獲，並在該址前之花盆附近扣得海洛因2小
    包及注射針筒2支。其中海洛因2小包經送鑑定（淨重0.2860
    公克，經送驗取樣0.0020公克，檢餘淨重0.2840公克），確
    實檢出海洛因成分，此有交通部民用航空局航空醫務中心毒
    品鑑定書1紙在卷可案，而被告對此部分之事實並不爭執，
    合先認定。
  (二)證人即基隆市警察局第一分局南榮派出所（下簡稱南榮派出
    所）警員李守仁於本院中具結證稱：伊在98年11月24日下午
    4時40分許，在安一路200號附近看到被告乙○○，當時伊看
    到被告是一個人走路，後來從小巷子下來就開始小跑步，伊
    覺得奇怪，就過去要盤查被告，伊跟同事黃俊共乘一台摩
    托車跟在被告後面，之後看到被告用右手把注射針筒及海洛
    因丟到花盆旁邊的夾縫，是在一個房子旁邊的死巷，那附近
    有好幾個花盆，就丟在花盆跟牆壁夾縫的中間。伊看到被告
    丟時，就先控制他，並且把他要丟的東西拿出來。在現場並
    未看到被告所稱年約40幾歲，身高160公分、瘦瘦的、短髮
    的人。伊看到被告右手拿針筒及海洛因丟到花盆時，距離被
    告大概5公尺。當時是只有看到注射針筒的塑膠包裝，毒品
    的部份沒看到，後來去花盆那邊扣案時，才看到注射針筒及
    2包海洛因，兩者是集中在一起放置等語（見99年5月6日審
    判筆錄第3至6頁）。另證人即南榮派出所警員黃俊於本院
    中結證稱：我們當時有聲請一個搜索場所，就到該場所附近
    勘查地形，途中發現被告雙手握拳交叉放在胸前，小跑步從
    巷子那邊跑下來，因為李守仁認識被告，就提議過去盤查被
    告，當時我們共乘一輛機車，我們在靠近被告時，被告應該
    有發現我們疑似要過去盤查他，接著就看到被告將手上東西
    丟棄並逃跑，被告丟了一個長長的塑膠袋，丟至一個花盆跟
    牆壁的旁邊中間。我們看到被告丟棄東西時，就先將被告控
    制住，之後馬上去看被告丟棄的東西，看到花盆內有2個未
    拆封的注射針筒及2包夾鍊袋包裝的海洛因，當時在現場並
    沒有無看到其他人等語（見上開審判筆錄第7、8頁）等語。
    證人李守仁、黃俊所述均一致，並無矛盾或瑕疵可指，應
    予採信。
  (三)反觀被告雖辯稱：海洛因是綽號「阿榮」的人所藏，「阿榮
    」有告訴伊說他有帶海洛因在身上，但安一路那裡多有警察
    ，所以「阿榮」說將海洛因藏在花盆處。伊當時走過去那邊
    看他有無把海洛因拿走，後來就遇到警察了云云，然查，被
    告有多次施用毒品前科，此有臺灣高等法院被告前案紀錄表
    1份在卷可參，其當知海洛因為違禁物，持有者即會構成刑
    責，故若被告陳稱該海洛因為「阿榮」之人所藏、完全與伊
    無涉等詞真實，其又為何要甘冒遭警盤查之風險，至他人藏
    放海洛因之地點察看？故堪認被告上開所辯與常情有間，且
    其所為辯解核與證人李守仁、黃俊所述不符，堪認被告是
    事後卸責之詞，不足採信。
  (四)綜上所述，本案事證明確，被告犯行堪以認定，應依法論科
    。
二、論罪科刑：
  (一)查海洛因係毒品危害防制條例所列管之第1級毒品，此為該
    條例第2條第2項第1款所明定。核被告持有第一級毒品海洛
    因之行為，係犯毒品危害防制條例第11條第1項之持有第一
    級毒品罪。
  (二)被告有如事實欄所載之犯罪科刑及執行情形，此有臺灣高等
    法院被告前案紀錄表在卷可考；乃於前案有期徒刑執行完畢
    後，5年以內，故意再犯本起最重本刑有期徒刑以上之罪，
    為累犯，應依刑法第47條第1項規定，加重其刑。
  (三)原審以被告罪證明確，適用刑事訴訟法第449條第1項前段、
    第454條第2項、第450條第1項，毒品危害防制條例第11條第
    1項、第18條第1項前段，刑法第11條、第47條第1項、第41
    條第1項前段，量處有期徒刑3月，如易科罰金以新臺幣1000
    元折算1日，並諭知扣案之第一級毒品海洛因2包（驗餘後淨
    重合計0.284公克），併同無從與之析離之分裝袋2只，均沒
    收銷燬之，其認事用法，均無不合（原審判決論以被告犯持
    有第一級毒品罪，且據上論斷所引用之法條亦為毒品危害防
    制條例第11條第1項，然在論罪科刑欄卻記載毒品危害防制
    條例第10條第1項，顯屬誤載，應予更正，併此說明）。原
    審審酌被告有多次施用毒品前科，明知海洛因屬第一級毒品
    ，竟仍予以持有，兼衡被告持有之數量尚微，然其竟於甫假
    釋出監後，再為本件犯行等一切情狀，量處如主文所示之刑
    ，併諭知易科罰金之折算標準，量刑亦稱妥適。被告上訴以
    其並未持有海洛因，並以此指摘原判決不當，然被告持有第
    一級毒品之理由已詳述如前，且原審認事用法及量刑並無不
    合，被告之上訴難認為有理由，應予駁回。
據上論斷，應依刑事訴訟法第455條之1第1項、第3項、第368條
，判決如主文。
本案經檢察官甲○○到庭執行職務。
中    華    民    國    99    年    5     月    19    日
                  刑事第一庭  審判長法   官  王福康
                                    法   官  王美婷
                                    法   官  鄭培麗
以上正本證明與原本無異。
本件判決不得上訴。
中    華    民    國    99    年    5     月    19    日
                                     書記官  湯惠芳

司法院資訊處製作；財團法人民間司法改革基金會備份。
